臺灣苗栗地方法院民事簡易判決　　　　 96年度苗簡字第331號
原　　　告　乙○○
　　　　　　　　　　　　5樓
被　　　告　甲○○
上列當事人間因被告過失傷害案件，原告提起附帶民事訴訟，請
求侵權行為損害賠償，經本院刑事庭裁定移送（96年度交附民字
第13號），本院於民國96年10月9 日言詞辯論終結，判決如下：
    主  文
被告應給付原告新臺幣捌萬玖仟壹佰壹拾肆元，及自民國九十六
年三月十四日起至清償日止，按週年利率百分之五計算之利息。
原告其餘之訴駁回。
訴訟費用由被告負擔十分之六；餘由原告負擔。
本判決原告勝訴部分得假執行。
    事實及理由
壹、程序方面：
一、訴狀送達後，原告不得將原訴變更或追加他訴，但擴張或減
    縮應受判決事項之聲明者，不在此限，民事訴訟法第255 條
    第1 項第3 款定有明文。本件原告原訴之聲明係請求被告給
    付新臺幣（下同）300,000 元（見本院96年度交附民字第13
    號卷第2 頁），嗣於本院民國96年6 月29日言詞辯論期日撤
    回請求機車修理費13,050元部分，再於本院96年10月9 日言
    詞辯論期日將請求減少勞動能力損失部分減縮為每月21,500
    元，請求期間減縮為6 個月，此部分請求之金額減縮為請求
    129,000 元（本院卷第59頁）；總計共請求之金額減縮為請
    求148,523 元。經核係屬減縮應受判決事項，依首揭說明，
    於法尚無不合，應予准許，合先敘明。
二、被告經合法通知，未於最後言詞辯論期日到場，核無民事訴
    訟法第386 條各款所列情形，爰依原告之聲請，由其一造辯
    論而為判決。
貳、實體方面：
一、原告起訴主張：被告於95年7 月9 日凌晨2 時30分許，駕駛
    車牌號碼DE-561 1號自用小客車，沿苗栗縣苗栗市○○路由
    東往西方向行駛，行經苗栗市○○路193 號前，理應注意車
    前狀況，並隨時採取必要之安全措施，而依當時情形，又無
    不能注意之情事，竟疏於注意，適原告於酒後騎乘車牌號碼
    RK8-763 號輕型機車，沿苗栗縣苗栗市○○路由西往東方向
    行駛，行經該處時為閃避突然出現之野貓而連人帶車滑倒，
    原告滑倒後跌坐於兩線車道中間，於未及起身之際，為行經
    該處之被告駕車撞擊，致原告受有胸部鈍傷併雙側氣血胸及
    多處肋骨骨折、右側鎖骨骨折、右側肩胛骨骨折、右側肱骨
    骨折、骨盆骨折、膀胱破裂等傷害。上開事實並經本院96年
    度交易字第17號、臺灣高等法院臺中分院96年度交上易字第
    1067號判決被告過失傷害，處拘役40日在案，被告不法侵權
    行為，堪可認定。為此，爰依侵權行為之法律關係，請求被
    告賠償原告所受之損害。並聲明：(1)被告應給付原告148,
    523 元，及自96年3 月5 日起至清償日止，按週年利率百分
    之5 計算之利息。
二、被告未於最後言詞辯論期日到場，惟據其先前到場所為之陳
    述則以：伊對於本件車禍發生之經過，並不爭執，然因車禍
    發生後即無工作，原告請求之金額30萬元過高，故無法同意
    原告之請求等語，資為抗辯。並聲明：原告之訴駁回。
三、查原告主張被告於95年7 月9 日凌晨2 時30分許，駕駛車牌
    號碼DE-561 1號自用小客車，沿苗栗縣苗栗市○○路由東往
    西方向行駛，行經苗栗市○○路193 號前，理應注意車前狀
    況，並隨時採取必要之安全措施，而依當時情形，又無不能
    注意之情事，竟疏於注意，適原告於酒後騎乘車牌號碼RK8-
    763 號輕型機車，沿苗栗縣苗栗市○○路由西往東方向行駛
    ，行經該處時為閃避突然出現之野貓而連人帶車滑倒，原告
    滑倒後跌坐於兩線車道中間，於未及起身之際，為行經該處
    之被告駕車撞擊，致原告受有胸部鈍傷併雙側氣血胸及多處
    肋骨骨折、右側鎖骨骨折、右側肩胛骨骨折、右側肱骨骨折
    、骨盆骨折、膀胱破裂等傷害。上開事實並經本院96年度交
    易字第17號、臺灣高等法院臺中分院96年度交上易字第1067
    號判決被告過失傷害，處拘役40日在案，業據其提出長庚紀
    念醫院診斷證明書為證，復有苗栗縣警察局道路交通事故調
    查報告表（一）、（二）附現場圖1 份、苗栗縣警察局95年
    8 月23日苗警鑑字第0950079201號函及所附車禍案勘查結果
    1 份、現場照片14張在卷可稽，被告亦因上開過失傷害行為
    ，經本院以96年度交易字第17號、臺灣高等法院臺中分院96
    年度交上易字第1067號判決被告過失傷害，處拘役40日，如
    易科罰金，以1,000 元折算1 日在案，業據本院依職權調閱
    上開刑事卷宗（含上開偵字卷宗）查明屬實，並有臺灣高等
    法院臺中分院96年度交上易字第1067號刑事判決書在卷可查
    ，原告主張之事實，堪予認定。
四、按因故意或過失，不法侵害他人之權利者，負損害賠償責
　  任。汽車、機車或其他非依軌道行駛之動力車輛，在使用中
    加損害於他人者，駕駛人應賠償因此所生之損害。不法侵害
　  他人之身體或健康者，對於被害人因此喪失或減少勞動能力
    或增加生活上之需要時，應負損害賠償責任。民法第184條
    第1 項前段、第191 條之2 前段、第193 條第1 項分別定有
    明文。次按汽車行駛時，駕駛人應注意車前狀況，並隨時採
    取必要之安全措施，道路交通安全規則第94條第3 項定有明
    文。本件被告行經前述路口時，自應注意車輛前方狀況，俾
    以保持必要及安全之措施，詎其未注意原告滑倒後跌坐於兩
    線車道中間未及起身之道路狀況而貿然行駛，致發生本件交
    通事故，原告因被告上揭過失行為造成胸部鈍傷併雙側氣血
    胸及多處肋骨骨折、右側鎖骨骨折、右側肩胛骨骨折、右側
    肱骨折、骨盆骨折、膀胱破裂等傷害，則被告之過失行為與
    原告之受傷結果顯具有相當因果關係，揆諸上開規定，原告
    請求被告應負過失侵權行為之損害賠償責任，於法即無不合
    。茲就其請求之准否，分別審酌如下：
（一）醫療費用：
    原告主張其因系爭車禍事故受傷，前往長庚醫院治療，計支
    出門診醫療費用1,240 元、住院費4,683 元，共計支出5,92
    3 元之事實，業據原告提出長庚醫院、弘大醫院收據為證，
    自堪信為真實。是原告請求被告賠償醫療費用5,923 元，自
    屬有據，應予准許。
（二）增加生活需要部分：
    １救護車費用：
      原告於95年7 月9 日受傷當日搭乘救護車至長庚醫院急診
      及95年8 月11日搭乘送往弘大醫院之救護車之費用，分別
      支出6,600 元及4,500 元，共計支出11,100元。
    ２醫療器材費用部分：
      原告因本件事故致右側肱骨骨折、骨盆骨折、膀胱破裂等
      多處傷害，無法久坐或站立，故購買輪椅2,500 元。
      以上，增加生活需要部分之支出共計13,600元（11,100+2
      ,500 ＝13,600） ，業據原告提出昱晏救護車股份有限公
      司及聖衡復健器材行之收據為證，自堪信為真實。是原告
      請求被告賠償增加生活所需費用13,600元，自屬有據，應
      予准許。
（三）減少勞動能力部分：
      原告主張因本件車禍受傷，需接受治療及休養，有6 個月
      無法工作，每月薪資21,500元，共損失129,000 元之所得
      等語。經本院向長庚醫院函詢原告之傷勢需多久之時間休
      養始能恢復，並開始工作等項，經該院函覆：「... 依病
      患之傷勢評估，其術後建議宜修養3 至6 個月」等語，有
      該院96年8 月13日函附卷可參（見卷第53頁）。是原告主
      張自事故發生至今，有6 個月期間未能工作，應屬真實。
      而原告每月薪資21,500元，亦有四維清潔公司之勞工退休
      金提繳申報表及員工薪工資津貼印領清冊為證（卷第50、
      51頁），自為真實。是原告請求不能工作之損失為工作薪
      資6 個月，共計12,900元（21,500×6 ＝129,000） 部分
     ，為有理由，應予准許
（四）綜上所述，原告所得請求被告賠償之金額總計為148,523
      元（5,923 ＋13,600＋129,000 ＝148,523） 。
五、惟按損害之發生或擴大，被害人與有過失者，法院得減輕賠
    償金額，或免除之，民法第217 條第1 項定有明文。本件原
    告係酒後騎乘機車行至前述肇事地點時，為閃避突然出現之
    野貓而連人帶車滑倒，滑倒後跌坐於兩線車道中間，未及起
    身之際，而遭行經該處之被告駕車撞擊，是原告對事故之發
    生難辭其過失責任。本院綜合審酌本件交通事故發生之經過
    情形，被告係因原告跌坐於兩線車道中間，始與原告發生碰
    撞，有現場圖在卷為憑（見偵字卷第20頁），顯然原告已超
    越兩車道之分隔線等一切情節，認原告亦有過失，是本院斟
    酌上情，認被告應負6 成之過失比例，原告則應負之4 成過
    失比例。故本件系爭事故原告得請求之侵權行為損害賠償額
    應為89,114元（計算式：148,523 ×6/10＝89,114元，以下
    四捨五入）。
六、從而，原告依侵權行為之法律關係，訴請被告給付89,114元
    ，為有理由，應予准許。又原告雖於附帶民事起訴狀中請求
    自96年3 月5 日起算之遲延利息，惟該附帶民事訴訟起訴狀
    繕本係於96年3 月13日送達被告，有送達證書1 份在卷可稽
    （交附民卷第5 頁），故遲延利息之起算日應以附帶民事訴
    訟起訴狀繕本送達被告之翌日即96年3 月14日為適當。綜上
    所述，原告依侵權行為之法律關係，請求被告給付89,114元
    ，及自96年3 月14日起至清償日止，按週年利率5 ％計算之
    法定遲延利息，為有理由，應予准許。其逾此範圍之請求，
    即屬無據，應予駁回。
七、本件係依民事訴訟法第427 條第1 項規定適用簡易程序所為
    之判決，依同法第389 條第1 項第3 款規定，就被告敗訴部
    分，本院應依職權宣告假執行。
八、據上論結，本件原告之訴為一部有理由，一部無理由，依民
    事訴訟法第436 條第2 項、第79條、第389 條第1 項第5 款
    ，判決如主文。
中　　華　　民　　國　　96　　年　　10　　月　　23　　日
                  苗栗簡易庭法  官  黃賢婷
以上正本係照原本作成
如對本判決上訴，須於判決送達後20日內向本院提出上訴狀。
                            書記官　楊思賢
中　　華　　民　　國　　96　　年　　10　　月　　23　　日
